# 坏装准备计提的一个问题

提问人：rainy418 时间：2011-05-17 08:24:58
如果对关联方的其他应收款，或者对于资信特别好的客户，如：移动、中石油等。企业认为完全没有收回的风险，可以不计提坏账准备吗？看了些上市公司年报好像都计提了。

回答人：chenyiwei
“会计政策和会计估计”部分的表述可以为个别认定，但不宜直接表述为对某一特定类型的债务人的欠款均不计提坏帐准备，因为任何例外都是可能存在的。